【裁判字號】    99,訴,504
【裁判日期】    990921
【裁判案由】    毒品危害防制條例
【裁判全文】
臺灣苗栗地方法院刑事判決               99年度訴字第504號
公  訴  人  臺灣苗栗地方法院檢察署檢察官
被      告  甲○○
指定辯護人  本院公設辯護人丙○○
上列被告因違反毒品危害防制條例案件，經檢察官提起公訴（99
年度偵字第1311號）及追加起訴（99年度偵字第3494號），本院
判決如下：
    主  文
甲○○犯如附表一、二所示之罪，各處如附表一、二所示之刑（
含主刑及從刑）。應執行有期徒刑陸年陸月；未扣案之00000000
00號、0000000000號SIM 卡各壹張均沒收，如全部或一部不能沒
收時，追徵其價額；未扣案之三星牌及NOKIA 牌行動電話各壹支
、門號0000000000號、0000000000號SIM 卡各壹張均與乙○○連
帶沒收，如全部或一部不能沒收時，連帶追徵其價額；未扣案之
販賣毒品所得共新臺幣參萬元沒收（其中新臺幣伍千元與乙○○
連帶沒收），如全部或一部不能沒收時，以其財產抵償之（其中
新臺幣伍千元以其等財產連帶抵償）。
    事  實
一、甲○○明知甲基安非他命係毒品危害防制條例第2 條第2 項
    第2 款所公告列管之第二級毒品，不得非法持有、販賣，竟
    基於販賣第二級毒品甲基安非他命以營利之犯意，以其申辦
    或購買之門號0000000000號、0000000000號、0000000000號
    行動電話作為對外聯繫毒品交易時間、地點等事項之工具，
    先後於附表一所示之時間、地點，販賣甲基安非他命予附表
    一所示之人以牟利（販賣之對象、時間、地點、聯絡交易方
    式及每次販賣所得均詳如附表一所載）。甲○○復與其女友
    乙○○（通緝中，俟到案後另行審結）共同基於販賣第二級
    毒品甲基安非他命以營利之犯意聯絡，以其申辦或購買之門
    號0000000000號、0000000000號行動電話作為對外聯繫毒品
    交易時間、地點等事項之工具，先後於附表二所示之時間、
    地點，共同販賣甲基安非他命予附表二所示之人以牟利（販
    賣之對象、時間、地點、聯絡交易方式及每次販賣所得均詳
    如附表二所載）。經警對甲○○及秘密證人A3所持用之行動
    電話執行通訊監察，及因另案查獲葉乃嘒販賣毒品案件（該
    案扣得葉乃嘒所有之甲基安非他命共16小包、合計毛重78.
    31公克，其經臺灣臺中地方法院以販賣一、二級毒品判處應
    執行有期徒刑11年6 月），乃依附表一、二所示購毒者之供
    述，而循線查獲上情。甲○○並於偵查及審判中均自白犯行
    。
二、案經苗栗縣警察局移請臺灣苗栗地方法院檢察署檢察官偵查
    起訴，及由行政院海岸巡防署海岸巡防總局中部地區巡防局
    報請臺灣苗栗地方法院檢察署檢察官偵查後追加起訴。
    理  由
壹、證據能力部分：
一、按被告以外之人於偵查中向檢察官所為之陳述，除顯有不可
    信之情況者外，得為證據，刑事訴訟法第159 條之1 第2 項
    著有明文。此係因上開偵查中向檢察官所為之陳述雖仍為審
    判外之陳述，但立法者衡量刑事訴訟法規定檢察官代表國家
    偵查犯罪、實施公訴，依法有訊問被告、證人、鑑定人之權
    ，且實務運作時，偵查中檢察官向被告以外之人所取得之陳
    述，原則上均能遵守法律規定，不致違法取供，其可信性極
    高，為兼顧理論與實務為由，而對「被告以外之人於偵查中
    向檢察官所為之陳述」，例外規定除有顯不可信之情況者外
    ，得為證據。查本案證人A1、A2、A3、A4、葉乃嘒於檢察官
    偵查中之具結證述，未見有受不當外力之干擾或不法取供之
    情事，被告及其辯護人亦未爭執檢察官有何違背法定程序之
    情形，則依上開說明，上開證人於檢察官訊問時經具結所為
    之證述，自有證據能力。
二、被告以外之人於審判外之陳述，雖不符前4 條（即刑事訴訟
    法第159 條之1 至第159 條之4 ）之規定，而經當事人於審
    判程序同意做為證據，法院審酌該言詞陳述或書面陳述作成
    時之情況，認為適當者，亦得為證據；當事人、代理人或辯
    護人於法院調查證據時，知有第159 條第1 項不得為證據之
    情形，而未於言詞辯論終結前聲明異議者，視為有前項之同
    意，刑事訴訟法第159 條之5 定有明文。本判決下列所引用
    之各該被告以外之人於審判外之陳述（包括書面陳述），雖
    屬傳聞證據，惟被告及辯護人於本院準備程序時對於證據能
    力均未予爭執，且迄至言詞辯論終結前亦均未聲明異議，本
    院審酌上開證據資料製作時之情況，尚無違法不當之瑕疵，
    認以之作為證據應屬適當，揆諸前開說明，認前揭證據資料
    均有證據能力。
三、次按通訊監察錄音之譯文，僅屬依據監聽錄音結果予以翻譯
    之文字，固具文書證據之外觀，但實際上仍應認監聽所得之
    錄音帶或光碟，始屬調查犯罪所得之證物，此乃刑事訴訟法
    第165 條之1 第2 項所稱之證物，如其蒐證程式合法，並經
    合法調查，自具證據能力。故檢察官如提出通訊監察錄音之
    譯文為其證據方法，實乃以其監聽所得之錄音帶或光碟，為
    調查犯罪所得之證物，法院本應依刑事訴訟法第165 條之1
    所列之方法調查，以判斷該錄音帶或光碟是否與通訊監察錄
    音之譯文相符，而監聽錄音製作之譯文，雖通常為偵查犯罪
    機關單方面製作，然若被告或訴訟關係人對其真實性並無爭
    執，經法院於審判期日提示譯文供當事人辨認、表示意見並
    為辯論者，程式自屬適法（最高法院95年度台上字第295 號
    、94年度台上字第4665號判決參照）。本案對被告甲○○使
    用之門號0000000000號、0000000000號行動電話所實施之通
    訊監察，及對證人A3使用之行動電話（號碼詳卷）所實施之
    通訊監察，均係臺灣苗栗地方法院檢察署檢察官依法向本院
    聲請核准而實施，此有本院98年聲監字第446 號、98年聲監
    續字第740 號、98年聲監字第347 號通訊監察書在卷可參（
    附於苗栗縣警察局刑案移送書卷及本院99訴504 號卷第26頁
    ），為合法監聽，是本案通訊監察之內容，應有證據能力。
    又本案依上開通訊監察所得之監聽錄音，經警察機關就其中
    與本案相關之內容製作相關譯文附卷，而檢察官、被告及辯
    護人對本案各該監聽譯文所載譯文內容之真實性均無爭執，
    且本案通訊監察譯文並於本院審理時經合法調查，則此項通
    訊監察之譯文自具有證據能力。
貳、實體部分：
一、上開犯罪事實，業據被告甲○○於警詢、偵查及本院審理時
    均坦承不諱，核與證人A1、A2、A3、A4等人於警詢、偵查中
    所證述購買毒品之情節大致相符，至證人葉乃嘒雖於偵查中
    證述其向被告購買甲基安非他命之數量、金額分別為1 兩、
    4 萬多元等語（見3494號偵卷第45頁），而與被告所供內容
    有所出入，惟就曾親自向被告購買第二級毒品甲基安非他命
    乙事，則與被告所述一致，且在偵查中經檢察官命其2 人當
    庭對質後，證人葉乃嘒又稱伊對當時購買之數量、金額已不
    清楚等語（見同卷第46頁），則依罪疑唯輕原則，應為被告
    有利之認定，即以被告所供述之販賣數量為半兩（即18.75
    公克）、金額為1 萬5 千元等語為可採。此外，復有被告使
    用之0000000000號、0000000000號、0000000000號、000000
    0000號行動電話與證人A1、A2、A3、A4持用之行動電話聯絡
    購買甲基安非他命之通訊監察譯文、有關證人葉乃嘒另涉販
    賣毒品案件之臺灣台中地方法院檢察署98年度偵字第27130
    號起訴書、海岸巡防總局中部地區巡防局之搜索扣押筆錄及
    目錄表、內政部警政署刑事警察局99年3 月18日刑鑑字第09
    90027739號鑑定書等在卷可稽，足見被告上開自白與事實相
    符合。
二、又販賣甲基安非他命係違法行為，非可公然為之，亦無公定
    價格，而每次買賣之價量，可能隨時依雙方關係深淺、資力
    、需求量及對行情之認知、來源是否充裕、查緝是否嚴緊、
    購買者被查獲時供述購買對象之可能風險之評估等，而異其
    標準，非可一概而論。從而，販賣之利得，除非經行為人詳
    細供出各次所販賣之毒品之進價及售價，且數量俱臻明確外
    ，實難察得其交易實情，然販賣者從價差或量差中牟利，方
    式雖異，惟其販賣行為在意圖營利則屬同一。是舉凡有償交
    易，除足以反證其確係另基於某種非圖利本意之關係外，通
    常尚難因無法查悉其精確之販入價格，作為是否高價賣出之
    比較，諉以無營利之意思而阻卻販賣犯行之追訴。本件販賣
    毒品甲基安非他命之犯行係屬重罪，而被告與購買毒品之A1
    A2、A3、A4、葉乃嘒等人，既非至親，亦無特殊情誼，如於
    買賣之過程中無利可圖，被告自無必要甘冒觸犯刑罰之高度
    風險幫助他人取得毒品，是依一般經驗法則，自堪信被告各
    次販賣甲基安非他命時，確有從中牟利之意圖。綜上所述，
    本案事證明確，被告上開販賣甲基安非他命犯行均堪認定。
三、論罪科刑：
  (一)查甲基安非他命係毒品危害防制條例第2 條第2 項第2 款所
    定之第二級毒品，不得非法持有、販賣。核被告甲○○各次
    販賣甲基安非他命之行為，均係犯毒品危害防制條例第4 條
    第2 項之販賣第二級毒品罪。其因販賣而持有第二級毒品甲
    基安非他命之低度行為，應各為販賣之高度行為所吸收，均
    不另論罪。其與乙○○間，就附表二所示之販賣第二級毒品
    犯行，有犯意聯絡及行為分擔，應依刑法第28條之規定，論
    以共同正犯。又被告甲○○所為如附表一、二所示各次販賣
    第二級毒品之犯行，每次在時間上，可以分開，在刑法評價
    上，各具獨立性，是其所犯8 次販賣第二級毒品罪間，犯意
    各別，行為互殊，應予分論併罰。
  (二)被告甲○○雖曾因施用毒品、收受贓物及恐嚇取財等案件，
    經法院分別判處有期徒刑6 月、9 月及3 年2 月確定，再定
    應執行刑為有期徒刑4 年3 月，嗣依中華民國96年罪犯減刑
    條例之規定，前2 罪分別減為有期徒刑3 月、4 月15日，與
    不能減刑恐嚇取財部分，定應執行刑為有期徒刑3 年6 月，
    於98年1 月20日假釋出監，預計98年5 月28日假釋期滿執行
    完畢，惟因甲○○於假釋期間，因再犯施用毒品案件，經本
    院判處有期徒刑8 月確定，其假釋因而被撤銷後，尚應執行
    殘刑4 月8 日，此部分於99年1 月27日入監執行，並與其他
    案件接續執行，預計於104 年11月3 日執行完畢，有臺灣高
    等法院被告前案紀錄表1 份在卷可參，故起訴書認被告甲○
    ○構成累犯，尚有未洽。又被告甲○○於偵查及本院審理時
    均自白其販賣第二級毒品犯行，已如前述，是應依毒品危害
    防制條例第17條第2 項之規定，減輕其刑，被告依上開規定
    減輕其刑後，客觀上已難認足以引起一般人之同情而可憫恕
    ，且亦無情節尚堪憫恕之處，故尚無適用刑法第59條規定之
    餘地。
  (三)爰審酌被告明知甲基安非他命係戕害人身心之毒品，為圖一
    己之私利，漠視國家對杜絕毒品犯罪之禁令，販賣予他人施
    用，有害社會治安及國民健康，且甲基安非他命足以使施用
    者導致精神、性格異常，造成生命危險之生理成癮性及心理
    依賴性，其犯罪造成之危害實非輕微；惟念被告各次販賣甲
    基安非他命之所得非多，售出毒品數量與動輒大量販賣毒品
    之上游毒商相較，對社會治安之危害相對較小，及衡酌其於
    偵查及本院審理時均坦承犯行，節省法院調查證據過程耗費
    之司法資源等一切情狀，分別量處如附表一、二所示之刑，
    並定其應執行之刑，以示懲儆。
四、沒收部分：
  (一)按毒品危害防制條例第19條第1 項規定，犯販賣毒品罪者，
    其犯罪所得之財物均沒收之，係採義務沒收主義。故販賣毒
    品所得之對價，不問其中成本若干，利潤多少，均應全部諭
    知沒收，貫徹政府查禁煙毒之決心，以符立法本旨（最高法
    院91年度台上字第2419號判決意旨參照）。而在共同正犯間
    ，因其犯罪所得係合併計算，且於全部或一部不能沒收時以
    其財產抵償之，為避免執行時發生重複沒收、抵償之情形，
    故各共同正犯之間係採連帶沒收主義，應於裁判時諭知連帶
    沒收，不得就全體共同正犯之總所得，對各共同正犯分別重
    複諭知沒收。本案被告甲○○如附表一所示販賣第二級毒品
    所得共25,000 元 （各次所得詳如附表一），雖未扣案，仍
    應分別於附表一被告犯販賣第二級毒品罪主文項下諭知沒收
    ，如全部或一部不能沒收時，以其財產抵償之。至被告甲○
    ○如附表二所示之販賣第二級毒品所得共5,000 元（各次所
    得詳如附表二），為其與共犯乙○○共同販賣毒品所得，雖
    未扣案，仍應分別於附表二被告共同販賣第二級毒品罪主文
    項下，與共犯乙○○宣告連帶沒收，如全部或一部不能沒收
    時，以其等財產連帶抵償之。
  (二)復按毒品危害防制條例第19條第1 項前段「犯第4 條至第9
    條、第12條、第13條或第14條第1 項、第2 項之罪者，其供
    犯罪所用或因犯罪所得之財物，均沒收」係屬強制規定，採
    義務沒收原則，固為刑法之特別規定，但上開法條既無「不
    問屬於犯人與否，沒收之」之規定，仍應以該物品屬於犯人
    所有者為限。又行動電話服務需以晶片卡（即SIM 卡）為使
    用介面，因此電信公司於出租行動電話門號予消費者使用時
    ，即同時附帶提供晶片卡作為消費者門號使用之介面，故電
    信公司接受消費者申辦門號並將該門號開通上線時，該晶片
    卡之所有權亦移轉予消費者，亦有最高法院97年度台上字第
    3890號判決意旨可資參照。查0000000000號行動電話SIM 卡
    ，係被告甲○○以自己之名義申辦，而0000000000號、0000
    000000號、0000000000號行動電話SIM 卡，則係分別向申辦
    名義人邱忠義、金俊廷、涂淇元等人購買，且0000000000號
    、0000000000號、0000000000號行動電話SIM 卡係輪流裝入
    自己所有之NOKIA 牌行動電話內使用，而0000000000號行動
    電話SIM 卡則係裝入自己所有之三星牌行動電話內使用，業
    據被告供承在卷（見本院99年訴字504 號卷第82-84 頁），
    並有前開門號之申辦人查詢資料存卷可查（見同卷第35-37
    頁），足見前開門號SIM 卡4 張及手機2 支，均係被告所有
    之物，且係供本案販賣毒品聯絡所用（各次犯行使用之聯絡
    電話詳如附表一、二），爰依毒品危害防制條例第19條第1
    項之規定宣告沒收，如全部或一部不能沒收時，追徵其價額
    （如附表二犯行所用之0000000000號、0000000000號行動電
    話SIM 卡及搭配之NOKIA 牌、三星牌行動電話各1 支，依共
    同正犯責任共通原則，應與共犯乙○○連帶沒收，如全部或
    一部不能沒收時，連帶追徵其價額）。
據上論斷，應依刑事訴訟法第299 條第1 項前段、毒品危害防制
條例第4 條第2 項、第17條第2 項、第19條第1 項，刑法第11條
前段、第28條、第51條第5 款，判決如主文。
本案經檢察官黃俊鳴到庭執行職務。
中    華    民    國    99    年    9     月    21    日
                  刑事第三庭  審判長法  官  柳章峰
                                    法  官  許蓓雯
                                    法  官  顏苾涵
以上正本證明與原本無異。
如不服本判決應於收受判決後10日內向本院提出上訴書狀，並應
應敘述具體理由。其未敘述上訴理由者，應於上訴期間屆滿後20
日內向本院補提理由書(均須按他造當事人之人數附繕本)「切勿
逕送上級法院」。
中    華    民    國    99    年    9     月    21    日
                                    書記官  涂村宇
附錄本案論罪科刑法條：
毒品危害防制條例第4條
製造、運輸、販賣第一級毒品者，處死刑或無期徒刑；處無期徒
刑者，得併科新臺幣 2 千萬元以下罰金。
製造、運輸、販賣第二級毒品者，處無期徒刑或 7 年以上有期
徒刑，得併科新臺幣 1 千萬元以下罰金。
製造、運輸、販賣第三級毒品者，處 5 年以上有期徒刑，得併
科新臺幣 7 百萬元以下罰金。
製造、運輸、販賣第四級毒品者，處 3 年以上 10 年以下有期
徒刑，得併科新臺幣 3 百萬元以下罰金。
製造、運輸、販賣專供製造或施用毒品之器具者，處 1 年以上
7 年以下有期徒刑，得併科新臺幣 1 百萬元以下罰金。
前五項之未遂犯罰之。
【附表一】：即被告甲○○單獨販賣第二級毒品部分
┌──┬───┬────┬────┬─────┬─────┬────────┐
│編號│購毒者│交易時間│交易地點│ 交易數量 │交易方式  │  罪名暨宣告刑  │
│    │      │        │        │ 金額     │          │（含主刑、從刑）│
│    │      │        │        │（新臺幣）│          │                │
├──┼───┼────┼────┼─────┼─────┼────────┤
│ 1  │A1    │98年12月│A1住處前│甲基安非他│A1以其持用│甲○○販賣第二級│
│    │      │10日11時│        │命1 小包、│之行動電話│毒品，處有期徒刑│
│    │      │許      │        │2000 元   │與甲○○持│參年陸月。未扣案│
│    │      │        │        │          │用之098984│之NOKIA 牌行動電│
│    │      │        │        │          │8364號行動│話壹支、門號0989│
│    │      │        │        │          │電話聯絡交│848364號SIM 卡壹│
│    │      │        │        │          │易甲基安非│張均沒收，如全部│
│    │      │        │        │          │他命事宜後│或一部不能沒收時│
│    │      │        │        │          │，在左揭地│，追徵其價額；未│
│    │      │        │        │          │點完成交易│扣案之販賣第二級│
│    │      │        │        │          │。        │毒品所得新臺幣貳│
│    │      │        │        │          │          │仟元沒收，如全部│
│    │      │        │        │          │          │或一部不能沒收時│
│    │      │        │        │          │          │，以其財產抵償之│
│    │      │        │        │          │          │。              │
├──┼───┼────┼────┼─────┼─────┼────────┤
│ 2  │A2    │98年12月│苗栗縣公│甲基安非他│A2以其持用│甲○○販賣第二級│
│    │      │2 日23時│館鄉福德│命1 小包、│之行動電話│毒品，處有期徒刑│
│    │      │30分許  │村6 鄰福│2000 元   │與甲○○持│參年陸月。未扣案│
│    │      │        │德84號余│          │用之098984│之NOKIA 牌行動電│
│    │      │        │泉光住處│          │8364號行動│話壹支、門號0989│
│    │      │        │附近    │          │電話聯絡交│848364號SIM 卡壹│
│    │      │        │        │          │易甲基安非│張均沒收，如全部│
│    │      │        │        │          │他命事宜後│或一部不能沒收時│
│    │      │        │        │          │，在左揭地│，追徵其價額；未│
│    │      │        │        │          │點完成交易│扣案之販賣第二級│
│    │      │        │        │          │。        │毒品所得新臺幣貳│
│    │      │        │        │          │          │仟元沒收，如全部│
│    │      │        │        │          │          │或一部不能沒收時│
│    │      │        │        │          │          │，以其財產抵償之│
│    │      │        │        │          │          │。              │
├──┼───┼────┼────┼─────┼─────┼────────┤
│ 3  │A3    │98年9 月│苗栗縣公│甲基安非他│A3以其持用│甲○○販賣第二級│
│    │      │21日23時│館鄉福德│命1 小包、│之行動電話│毒品，處有期徒刑│
│    │      │10分許  │村6 鄰福│2000 元   │與甲○○持│參年陸月。未扣案│
│    │      │        │德84號余│          │用之095324│之NOKIA 牌行動電│
│    │      │        │泉光住處│          │2311號行動│話壹支、門號0953│
│    │      │        │        │          │電話聯絡交│242311號SIM 卡壹│
│    │      │        │        │          │易甲基安非│張均沒收，如全部│
│    │      │        │        │          │他命事宜後│或一部不能沒收時│
│    │      │        │        │          │，在左揭地│，追徵其價額；未│
│    │      │        │        │          │點完成交易│扣案之販賣第二級│
│    │      │        │        │          │。        │毒品所得新臺幣貳│
│    │      │        │        │          │          │仟元沒收，如全部│
│    │      │        │        │          │          │或一部不能沒收時│
│    │      │        │        │          │          │，以其財產抵償之│
│    │      │        │        │          │          │。              │
├──┼───┼────┼────┼─────┼─────┼────────┤
│ 4  │A3    │98年9 月│苗栗縣公│甲基安非他│A3以其持用│甲○○販賣第二級│
│    │      │23日18時│館鄉福德│命1 小包、│之行動電話│毒品，處有期徒刑│
│    │      │許      │村6 鄰福│2000 元   │與甲○○持│參年陸月。未扣案│
│    │      │        │德84號余│          │用之098984│之NOKIA 牌行動電│
│    │      │        │泉光住處│          │8364號行動│話壹支、門號0989│
│    │      │        │        │          │電話聯絡交│848364號SIM 卡壹│
│    │      │        │        │          │易甲基安非│張均沒收，如全部│
│    │      │        │        │          │他命事宜後│或一部不能沒收時│
│    │      │        │        │          │，在左揭地│，追徵其價額；未│
│    │      │        │        │          │點完成交易│扣案之販賣第二級│
│    │      │        │        │          │。        │毒品所得新臺幣貳│
│    │      │        │        │          │          │仟元沒收，如全部│
│    │      │        │        │          │          │或一部不能沒收時│
│    │      │        │        │          │          │，以其財產抵償之│
│    │      │        │        │          │          │。              │
├──┼───┼────┼────┼─────┼─────┼────────┤
│ 5  │A3    │98年10月│苗栗縣公│甲基安非他│A3以其持用│甲○○販賣第二級│
│    │      │1 日22時│館鄉福德│命1 小包、│之行動電話│毒品，處有期徒刑│
│    │      │50分許  │村6 鄰福│2000 元   │與甲○○持│參年陸月。未扣案│
│    │      │        │德84號余│          │用之097338│之NOKIA 牌行動電│
│    │      │        │泉光住處│          │9675號行動│話壹支、門號0973│
│    │      │        │        │          │電話聯絡交│389675號SIM 卡壹│
│    │      │        │        │          │易甲基安非│張均沒收，如全部│
│    │      │        │        │          │他命事宜後│或一部不能沒收時│
│    │      │        │        │          │，在左揭地│，追徵其價額；未│
│    │      │        │        │          │點完成交易│扣案之販賣第二級│
│    │      │        │        │          │。        │毒品所得新臺幣貳│
│    │      │        │        │          │          │仟元沒收，如全部│
│    │      │        │        │          │          │或一部不能沒收時│
│    │      │        │        │          │          │，以其財產抵償之│
│    │      │        │        │          │          │。              │
├──┼───┼────┼────┼─────┼─────┼────────┤
│ 6  │葉乃嘒│98年11月│苗栗縣公│甲基安非他│葉乃嘒撥打│甲○○販賣第二級│
│    │      │初某日  │館鄉福德│命1 包（半│甲○○持用│毒品，處有期徒刑│
│    │      │        │村6 鄰福│兩即18.75 │之00000000│肆年。未扣案之  │
│    │      │        │德84號余│公克）、1 │64號行動電│NOKIA 牌行動電話│
│    │      │        │泉光住處│萬5 千元  │話聯絡交易│壹支、門號098984│
│    │      │        │        │          │甲基安非他│8364號SIM 卡壹張│
│    │      │        │        │          │命事宜後，│均沒收，如全部或│
│    │      │        │        │          │在左揭地點│一部不能沒收時，│
│    │      │        │        │          │完成交易。│追徵其價額；未扣│
│    │      │        │        │          │          │案之販賣第二級毒│
│    │      │        │        │          │          │品所得新臺幣壹萬│
│    │      │        │        │          │          │伍仟元沒收，如全│
│    │      │        │        │          │          │部或一部不能沒收│
│    │      │        │        │          │          │時，以其財產抵償│
│    │      │        │        │          │          │之。            │
└──┴───┴────┴────┴─────┴─────┴────────┘
【附表二】：即被告甲○○、乙○○共同販賣第二級毒品部分
┌──┬───┬────┬────┬─────┬─────┬────────┐
│編號│購毒者│交易時間│交易地點│ 交易數量 │交易方式  │  罪名暨宣告刑  │
│    │      │        │        │ 金額     │          │（含主刑、從刑）│
│    │      │        │        │（新臺幣）│          │                │
├──┼───┼────┼────┼─────┼─────┼────────┤
│ 1  │A2    │98年12月│苗栗縣銅│甲基安非他│A2以其持用│甲○○共同販賣第│
│    │      │3 日16時│鑼鄉客屬│命1 小包、│之行動電話│二級毒品，處有期│
│    │      │10分許  │大橋附近│2000 元   │撥打甲○○│徒刑參年陸月。未│
│    │      │        │        │          │持用之0989│扣案之NOKIA 牌行│
│    │      │        │        │          │848364號行│動電話壹支、門號│
│    │      │        │        │          │動電話，與│0000000000號SIM │
│    │      │        │        │          │乙○○、余│卡壹張均與乙○○│
│    │      │        │        │          │泉光聯絡交│連帶沒收，如全部│
│    │      │        │        │          │易甲基安非│或一部不能沒收時│
│    │      │        │        │          │他命之時間│，連帶追徵其價額│
│    │      │        │        │          │地點後，由│；未扣案之販賣第│
│    │      │        │        │          │甲○○、張│二級毒品所得新臺│
│    │      │        │        │          │惠晴一同前│幣貳仟元與乙○○│
│    │      │        │        │          │往左揭地點│連帶沒收，如全部│
│    │      │        │        │          │完成交易。│或一部不能沒收時│
│    │      │        │        │          │          │，以其等財產連帶│
│    │      │        │        │          │          │抵償之。        │
├──┼───┼────┼────┼─────┼─────┼────────┤
│ 2  │A4    │98年12月│A4住處  │甲基安非他│A4以其持用│甲○○共同販賣第│
│    │      │20日15時│        │命1 小包、│之行動電話│二級毒品，處有期│
│    │      │許      │        │3000 元   │撥打甲○○│徒刑參年陸月。未│
│    │      │        │        │          │持用之0935│扣案之三星牌行動│
│    │      │        │        │          │398694號行│電話壹支、門號09│
│    │      │        │        │          │動電話，與│00000000 號SIM卡│
│    │      │        │        │          │乙○○聯絡│壹張均與乙○○連│
│    │      │        │        │          │交易甲基安│帶沒收，如全部或│
│    │      │        │        │          │非他命之時│一部不能沒收時，│
│    │      │        │        │          │間地點後，│連帶追徵其價額；│
│    │      │        │        │          │由甲○○前│未扣案之販賣第二│
│    │      │        │        │          │往左揭地點│級毒品所得新臺幣│
│    │      │        │        │          │完成交易。│參仟元與乙○○連│
│    │      │        │        │          │          │帶沒收，如全部或│
│    │      │        │        │          │          │一部不能沒收時，│
│    │      │        │        │          │          │以其等財產連帶抵│
│    │      │        │        │          │          │償之。          │
└──┴───┴────┴────┴─────┴─────┴────────┘

司法院資訊處製作；財團法人民間司法改革基金會備份。
